臺灣士林地方法院交通事件裁定　　　　　　　　　　　九十年度交聲字第四九號
　　原處分機關　臺北巿交通事件裁決所
　　受 處 分人　甲○○
右列受處分人因違反道路交通管理處罰條例案件，對於臺北市交通事件裁所九十年八
月八日所為之處分（原處分案號：北市交裁三字第裁二二—ＡＢＶ０六四八四六號）
，聲明異議，本院裁定如左：
        主  文
異議駁回。
        理  由
一、按汽車駕駛人飲用酒類後其吐氣所含酒精濃度超過每公升零點二五毫克者，不得
    駕車。汽車駕駛人，駕駛汽車經測試檢定，酒精濃度超過規定標準者，處新台幣
    （下同）一萬五千元以上六萬元以下罰鍰，並當場禁止其駕駛及吊扣其駕駛執照
    一年，道路交通安全規則第一百十四條第二款、道路交通管理處罰條例第三十五
    條第一項第一款有明文規定。原處分機關以：受處分人於民國九十年七月六日在
    台北市○○○路、梧州街口，飲用酒後吐氣所含酒精濃度超過標準，高達每公升
    零點六一毫克仍駕駛車號Ｂ九—五三五號汽車，而依道路交通管理處罰條例第三
    十五條第一項第一款規定，科處罰鍰四萬九千五百元，並吊扣駕駛執照十二個月
    。
二、異議意旨略以：受處分人當日與友人張德發、林坤良前往台北市○○○路、梧州
    街口附近老人茶座歡敘，飲宴至凌晨三時許，步行至停車處，因飲酒過多全身燥
    熱，而將汽車引擎發動開啟車內冷氣，詎警員即趨身前來盤查證件，並要求進行
    酒精測試，受處分人並未將車輛移動分毫，非屬酒後駕車云云。
三、惟查受處分人前述疑似交通違規行為，涉嫌另觸犯刑法公共危險罪，而經警移送
    台灣台北地方法院檢察署以九十年度偵字第二０四六０號案件偵查。案發當日值
    勤員警丁崑益於台灣台北地方法院檢察署前開案件偵查中，到庭具結證稱：「我
    們原本攔檢另一部車子，後來我們發現被告車子時，他們車子正往後退，我們前
    往查看，他們告知說要停車，我要求被告做酒測，被告很配合，並在酒測上簽名
    」等語，檢察官另訊問本件受處分人之友人林坤良「臨檢時，車子有往後開？」
    ，林坤良亦具結證稱：「臨檢時張德發有說前面有臨檢車子不要開動，被告就將
    車子往後靠邊停，等候警察來臨檢」等語，此經本院調取前開案卷核閱無誤（見
    該卷九十年十一月二十日訊問筆錄）。足見受處分人當日酒後確有駛移車輛之駕
    駛行為，其辯稱僅發動引擎打開冷氣，車子分毫未曾移動云云，不足採信。原處
    分機關援引上開規定，裁處受處分人罰鍰四萬九千五百元，並吊扣駕駛執照十二
    個月，於法尚無不合。本件異議為無理由，應予駁回。
三、據上論斷，應依道路交通案件處理辦法第十九條，裁定如主文。
中        華        民        國    九十一      年    三    月    七    日
                          臺灣士林地方法院交通法庭
                                      法  官  洪  慕  芳
右正本證明與原本無異。
如不服本裁定，應於送達後五日內，向本院提出抗告狀。
                                      書記官  劉  韋  廷
中        華        民        國    九十一      年    三    月    八    日
